臺灣臺北地方法院交通事件裁定　　　　　　　　　　九十三年度交聲字第四八九號
　　異　議　人
　　即受處分人　甲○○
右列異議人即受處分人因違反道路交通管理處罰條例案件，對於臺北市交通事件裁決
所民國九十三年六月二日所為之處分（原處分案號：北市裁三字第裁二二─ＡＢＵ二
六二七六九號）聲明異議，本院裁定如左：
    主  文
異議駁回。
    理  由
一、按汽車駕駛人，駕車行駛人行道者，處新臺幣（下同）六百元以上一千八百元以
    下罰鍰，並記違規點數一點，道路交通管理處罰條例第四十五條第六款、第六十
    三條第一項第一款分別定有明文。又該條例所稱之汽車，包括機器腳踏車在內，
    同條例第三條第八款亦有明定。
二、本件異議人即受處分人甲○○於九十三年四月二十三日晚上九時二十八分許，在
    臺北市○○○路○段一六五號前人行道上，騎乘其所有之車牌號碼ＩＵＦ─四一
    一號重型機車，而為臺北市政府警察局保安警察大隊第一中隊警員廖勝吉以受處
    分人違反道路交通管理處罰條例第四十五條第六款規定之事實製單舉發。嗣受處
    分人雖於應到案日期前提出申訴，然經原處分機關函請舉發單位即臺北市政府警
    察局保安警察大隊調查結果，仍認受處分人確有前開違規行為，原處分機關乃於
    九十三年六月二日依道路交通管理處罰條例第四十五條第六款（原處分贅載第一
    項）、第六十三條第一項第一款（原處分漏載第一款）及違反道路交通管理事件
    統一裁罰基準及處理細則規定，裁處受處分人罰鍰六百元，併記違規點數一點。
三、異議人雖辯稱：其騎車聽見機車後方有怪聲，為了不影響交通，故而過了紅綠燈
    旁警察臨檢處後，將機車騎到人行道旁斜坡上，熄火停留檢查云云。惟查，受處
    分人於前揭時地騎乘機車於人行道之事實，業據證人即製單告發之警員廖勝吉於
    九十三年六月二十五日本院調查時，以具結擔保其供述之真實性而證述：「當天
    二十一時到二十二時是定點路檢，受處分人當時是從三民路南向北方向行駛，我
    們在民生東路、三民路東北角路檢，他從三民路南向北行駛後，直接騎上民生東
    路五段的人行道上，他看到我走過去之後，跳下來假裝是在檢查車輛，他當時騎
    上人行道時後座有載一位女性友人，他騎上人行道距離人行道的斜坡已經有大約
    從第三法庭講台證人席到牆邊的距離．．只要上人行道的斜坡就不可以再以騎乘
    的方式，而需以手牽車的方式」等語明確，且於本件卷存證據資料並無任何積極
    證據足以證明證人上開供述係屬虛偽，亦無足以令人顯信其供述為不可採之品性
    證據或前科證據存在，本院自不得僅以證人為本件製單告發受處分人之警員即抹
    煞其在訴訟上所具有之原證人資格；況證人為執法人員，與受處分人素不相識，
    並無仇怨，諒無設詞誣陷受處分人之理，其證言應堪採信。本院另復審酌受處分
    人並不否認攔停時，其機車尚載有他人，且攔停處距人行道斜坡已有相當距離等
    情，是果受處分人所辯其乃因該車有異聲，故而停車檢查一情為實在，衡情自應
    於機車甫上人行坡道處，即令後座之人下車以利檢視車輛，焉有載人續為前行，
    見有警員攔停始下車之理，其所辯顯為飾卸之詞，無可採信。本件受處分人確有
    前揭違規事實，已堪認定。從而，原處分機關依前揭道路交通管理處罰條例第四
    十五條第六款（原處分贅載第一項）、第六十三條第一項第一款（原處分漏載第
    一款）及違反道路交通管理事件統一裁罰基準表規定，裁處受處分人罰鍰六百元
    ，並記違規點數一點，核無違誤，受處分人之異議為無理由，應予駁回
據上論斷，應依道路交通案件處理辦法第十九條，裁定如主文。
中　　華　　　民　　　國　　　九十三　　　年　　六　　  月　　二十九　　日
                                臺灣臺北地方法院交通法庭
                                              法　官　王  幸  華
右正本證明與原本無異。
如不服本裁定，應於送達後五日內，向本院提出抗告狀。
                                              書記官  陳  泰  寧
中　　　華　　　民　　　國　　九十三　　年　　　七　　　月　　　一　　　日
